臺灣板橋地方法院交通事件裁定　　　　　　　　　九十二年度交聲字第一八八七號
　　原處分機關　臺北市交通事件裁決所
　　異　議　人
　　即受處分人　甲○○
右列異議人因違反道路交通管理處罰條例案件，對於臺北市交通事件裁決所於民國九
十二年十一月二十七日以北市裁三字第裁二二－ＡＢＺ○四四五六八號違反道路交通
管理事件裁決書所為之處分，聲明異議，本院裁定如左：
    主  文
異議駁回。
    理  由
一、異議意旨略以：異議人因長期胃部疾病常有噯氣及不自主胃部氣體經食道排出，
    焦慮時更多次，異議人於酒測中，確有噯氣情形產生而影響酒測值，異議人於看
    病時與醫師討論，得知酒精為高揮發性物質，且噯氣時所排出含酒精氣體，可能
    會影響酒測值，異議人並非逃避酒後駕車責任，只是一滴蜂膠即可影響酒測值，
    何況是胃部內含酒精之氣體，異議人並非質疑執勤員警之酒測器操作程序，實因
    一次測定就決定酒測值而不考慮其他因素，難以心服，為此聲明異議云云。
二、按汽車駕駛人，駕駛汽車經測試檢定酒精濃度超過規定標準者，處新臺幣一萬五
    千元以上六萬元以下罰鍰，並當場移置保管其車輛及吊扣其駕駛執照一年，道路
    交通管理處罰條例第三十五條第一項第一款定有明文。次按交通警察掣單舉發違
    反道路交通管理處罰條例所列之違規事實，本質上為行政處分，係公務員基於職
    務上之權力，依法就特定之具體事件所為具公法上效果之單方行政行為，基於公
    務員為公法上行為具有公信力之原則，該行政行為當可被推定為真正，其據以依
    法處分之事實認定亦為正確無誤，本此公信原則，乃立法者賦予行政機關制定違
    反道路交通管理事件統一裁罰基準及處理細則，使執勤警員得當機處分以維護交
    通秩序、安全之行政目的，反之，若謂公務員一切行政行為均需預留證據以證其
    實，則國家行政必窒礙難行，據此，刑事訴訟法就關於犯罪證據有關之規定中，
    與屬行政秩序罰之交通違規裁罰本旨不合之部分，自不在準用之列。是若無證據
    足資證明執勤員警之舉發有誤或有捏造事實違法取締之情事，則執勤警員本其維
    護交通秩序、安全職責所為之舉發，自應受到合法、正確之推定。
三、經查：本件異議人甲○○於民國九十二年十一月九日凌晨一時五十三分許，駕駛
    車號ＦＥＵ－三九三號重型機車，行經臺北市○○路、南海路口時，經臺北市政
    府警察局中正第二分局泉州街派出所執勤警員攔停測試檢定酒精濃度，查獲異議
    人吐氣酒精濃度達每公升○‧六一毫克，已超過規定標準值，遂以北市警交大字
    第ＡＢＺ○四四五六八號舉發違反道路交通管理事件通知單當場舉發，異議人收
    受該通知單後於翌日提出申訴，經原舉發機關函覆舉發無誤，原處分機關乃於九
    十二年十一月二十七日以北市裁三字第裁二二－ＡＢＺ○四四五六八號違反道路
    交通管理事件裁決書，依道路交通管理處罰條例第三十五條第一項第一款規定，
    裁處異議人罰鍰新臺幣四萬五千元，吊扣駕駛執照十二個月，異議人於同日收受
    該裁決書後，於同年十二月十五日聲明異議等情，有上開裁決書、臺北市交通事
    件裁決所送達證書、舉發違反道路交通管理事件通知單、交通違規案件陳述書、
    臺北市政府警察局中正第二分局九十二年十一月二十日北市警中正二分交字第○
    九二六二九六一四○○號書函等件影本附卷可稽。異議人雖辯稱因長期胃部疾病
    常有噯氣及不自主胃部氣體經食道排出，異議人於酒測中，確有噯氣情形產生而
    影響酒測值云云，惟按汽車駕駛人飲用酒類或其他類似物後其吐氣所含酒精濃度
    超過每公升○‧二五毫克或血液中酒精濃度超過百分之○‧○五以上者，不得駕
    車，道路交通安全規則第一百十四條第二款規定甚明，查本件原舉發機關係依正
    常程序操作酒精測定器，測試檢定異議人吐氣中每公升所含之酒精濃度，達○‧
    六一毫克，不論異議人所謂：酒測中有噯氣情形產生乙節是否屬實，其既經測試
    檢定吐氣所含酒精濃度為每公升○‧六一毫克而超過規定標準，則原處分機關依
    道路交通管理處罰條例第三十五條第一項第一款暨違反道路交通管理事件統一裁
    罰基準表之規定，裁處異議人即受處分人罰鍰新臺幣四萬五千元，並吊扣駕駛執
    照十二個月，依法並無不合，本件聲明異議無理由，應予駁回。
據上論斷，應依道路交通管理處罰條例第八十七條第二項，道路交通案件處理辦法第
十九條，裁定如主文。
中      華      民      國    九十三    年      三      月      九      日
                                  臺灣板橋地方法院交通法庭
                                      法  官  戴  嘉  清
如不服本裁定，應於裁定送達後五日內向本院提出抗告狀。
                                      書記官  陳  春  銘
中      華      民      國    九十三    年      三      月      九      日
